臺灣板橋地方法院民事判決　　　　　　　94年度訴字第1035號
原　　　告　北紡纖維有限公司
法定代理人　甲○○
訴訟代理人　乙○○
被　　　告　佳麟實業有限公司
法定代理人　丙○○
訴訟代理人　徐滄明律師
上列當事人間請求給付貨款事件，本院於民國94年9 月27日言詞
辯論終結，判決如下：
    主  文
被告應給付原告新臺幣柒拾肆萬肆仟玖佰陸拾元，及自民國九十
四年五月十四起至清償日止，按週年利率百分之五計算之利息。
訴訟費用由被告負擔。
    事  實
甲、原告方面：
一、聲明：被告應給付原告新臺幣74萬4,960 元，並自支付命令
    送達之翌日起至清償日止，按週年利率5 ﹪計算之利息。
二、陳述：
（一）緣被告佳麟實業有限公司（以下簡稱：佳麟公司）於民國
      （下同）93年9 月向原告北紡纖維有限公司（以下簡稱：
      北紡公司）購買彈性紗共計1,852.78公斤，原告並分別開
      立日期為93年9 月14日、發票號碼BW00000000、金額為新
      臺幣（下同）99萬4,896 元，以及93年9 月15日、發票號
      碼BW00000000、金額為30萬6,201 元，總計130 萬1,097
      元之統一發票2 紙交被告收執，此有客戶應收帳款明細表
      、送貨通知單及統一發票附卷可稽。而上開貨款被告尚積
      欠原告74萬4,960 元，未料屆期經原告提示竟不獲支付，
      原告亦向被告屢次催討，惟其均置之不理。
（二）對被告抗辯之陳述：原告交付予被告之產品原料，並無具
      有任何瑕疵：
  １、查原告屢次要求被告交付國外客戶所退回之瑕疵布樣，原
      告亦表明願協同被告親赴國外查驗布料，惟被告均以未有
      空閒時間等理由加以推託。而被告已將聲稱具有瑕疵布料
      運送至非洲國家成衣廠進行裁剪程序，卻拒絕將上開瑕疵
      布料運回臺灣送檢，則其顯有惡意拖欠貨款之嫌。又被告
      雖辯稱原告公司生產之彈性纖維具有瑕疵，然原告同批貨
      物分別送至勤龍實業股份有限公司（以下簡稱：勤龍公司
      ）及重億股份有限公司進行代工，僅有勤龍公司具有瑕疵
      布料，足證瑕疵布料係勤龍公司生產過程不當所致。
  ２、次查，被告檢送財團法人紡織產業綜合研究所分析本件爭
      議布料，該所報告書載明「胚布上之彈性絲張力受力作用
      不均，導致成環大小不同，造成直條現象出現」等語，顯
      見系爭瑕疵係產生於織造過程中受力作用不均，進而所造
      成之直條現象，自與原告公司生產之彈性纖維無關。
（三）末查，關於被告所提之折讓證明單，原告雖屢次要求被告
      清償貨款，惟被告均以國外客戶尚未結帳為由加以推託，
      其並未經原告許可即擅自保留上開貨款，亦單方面自行開
      立折讓證明單拒絕給付貨款。是被告在未徵得原告同意之
      情形下，自行申報系爭貨款之折讓手續，則上開折讓證明
      書自無法證明原告業已同意被告折讓貨款。
三、證據：提出應收帳款明細表、送貨通知單、統一發票、臺北
    市營業人銷售額與稅額申報書、公司變更登記表、經濟部經
    授中字第09433717080 號函、採購單影本各1 件為證。
乙、被告方面：
一、聲明：原告之訴駁回。
二、陳述：
（一）查原告生產彈性紗經財團法人紡織產業綜合研究所進行表
      面存在直條現象之原因分析，該所試驗結果研判「造成表
      面直條現象之原因，係胚布就已潛藏存在異常導致染色過
      程中明顯化，亦即胚布上彈性絲張力受力作用不均，導致
      成環大小不同，造成直條現象出現」等語，並建議加強彈
      性絲張力之控制與品質管理。是原告公司產品確係具有布
      面直條之瑕疵。
（二）又被告因原告交付產品存在瑕疵致受有嚴重損害，兩造亦
      曾會同勘驗確認原告產品具有瑕疵無誤，兩造遂協議原告
      折讓貨款74萬4,960 元，此有折讓證明單可資為證。另被
      告已將系爭折讓證明單交付予原告，原告業已持向稅捐機
      關申報折讓。
三、證據：提出折讓證明單、財團法人紡織產業綜合研究所試驗
    報告影本各1 件為證。
    理  由
甲、程序方面：
    被告受合法通知未於言詞辯論期日到場，雖於本件言詞辯論
    終結後之94年9 月29日具狀陳稱﹕「本案因94年9 月27日行
    言詞辯論，因訴訟代理人自台北市趕至鈞院途中遇車禍塞車
    ，導致遲到10分鐘，而未開庭」等語，惟此尚非未於言詞辯
    論期日到場之正當理由，而原告復未能舉證以證明其他確有
    不能到庭之正當事由，核無民事訴訟法第386 條所列各款情
    形，爰依原告之聲請，由其一造辯論而為判決。
乙、得心證之理由：
一、原告起訴主張：被告於93年9 月向原告購買彈性紗共計1,85
    2.78公斤，原告並分別開立日期為93年9 月14日、發票號碼
    BW00000000、金額99萬4,896 元，以及93年9 月15日、發票
    號碼BW00000000、金額為30萬6,201 元，總計130 萬1,097
    元之統一發票2 紙交被告收執，而上開貨款被告尚積欠原告
    74萬4,960 元，未料屆期經原告提示竟不獲支付，原告亦向
    被告屢次催討，惟其均置之不理，是被告應給付原告74萬4,
    960 元，並自支付命令送達之翌日起至清償日止，按週年利
    率5 ﹪計算之利息等語。被告未於言詞辯論期日到場，惟據
    其之前提出書狀所為抗辯略以：原告公司產品具有布面直條
    之瑕疵，被告因原告交付產品存在瑕疵致受有嚴重損害，兩
    造亦曾會同勘驗確認原告產品具有瑕疵無誤，兩造遂協議原
    告折讓貨款74萬4,960 元，另被告已將系爭折讓證明單交付
    予原告，原告業已持向稅捐機關申報折讓等語置辯。
二、原告主張被告於上開時間向原告訂購彈性紗共計1,852.78公
    斤總計130 萬1,097 元，而上開貨款被告尚積欠74萬4,960
    元，未料屆期經原告提示竟不獲支付等事實，業據提出應收
    帳款明細表、送貨通知單、統一發票、臺北市營業人銷售額
    與稅額申報書、公司變更登記表、經濟部經授中字第094337
    17080 號函、採購單影本各1 件為證，復為被告所不爭執，
    堪信為真實。
三、次按當事人主張有利於己之事實者，就其事實有舉證之責任
    ，民事訴訟法第277 條前段定有明文。本件原告主張被告向
    其公司購買系爭彈性紗貨物，其公司已依約交付貨物乙節為
    可信已如前述，被告抗辯原告公司產品具有布面直條之瑕疵
    ，被告因原告交付產品存在瑕疵致受有嚴重損害，既為原告
    所否認，自應由被告就該有利於己事實負舉證之責，惟被告
    並未提出證據以為佐證，其空言辯稱該部分有嚴重瑕疵不須
    給付貨款云云，即無足採。況查，被告既自承兩造曾協議原
    告折讓貨款74萬4,960 元，被告並已將系爭折讓證明單交付
    予原告，原告業已持向稅捐機關申報折讓等情不虛，顯見被
    告確已允諾給付原告上述款項無誤，益見原告本件之請求，
    洵屬有據。
四、綜上所述，原告本於買賣之法律關係請求被告給付74萬4,96
    0 元及自支付命令繕本送達翌日即94年5 月14日起至清償日
    止，按週年利率5% 計 算之利息，即無不合，應予准許。
五、又本件事證已臻明確，兩造其餘攻擊防禦方法及未經援用之
    證據，經本院斟酌後，認為均不足以影響本判決之結果，爰
    不一一論述，併此敘明。
據上論結，原告之訴為有理由，依民事訴訟法第385條第1項前段
、第78條，判決如主文。
中　　華　　民　　國　　94　　年　　10　　月　　20　　日
                  民事第三庭    法　官　邱靜琪
以上正本係照原本作成
如對本判決上訴，須於判決送達後20日內向本院提出上訴狀
中　　華　　民　　國　　94　　年　　10　　月　　21　　日
                                書記官　白俊傑
